【裁判字號】    95,抗,1048
【裁判日期】    950831
【裁判案由】    損害賠償等
【裁判全文】
臺灣高等法院民事裁定                  95年度抗字第1048號
抗  告  人  元威機電工程行
法定代理人  丙○○
上列抗告人因與相對人紹新企業有限公司等間損害賠償等事件，
對於中華民國95年6月14日臺灣桃園地方法院94年度訴字第565號
所為裁定提起抗告，本院裁定如下：
    主  文
抗告駁回。
抗告費用由抗告人負擔。
    理  由
一、抗告意旨以：如附件所示。
二、按訴訟標的之價額，由法院核定。核定訴訟標的之價額，以
    起訴時之交易價額為準；無交易價額者，以原告就訴訟標的
    所有之利益為準。以一訴主張數項標的者，其價額合併計算
    之；以一訴附帶請求其孳息、損害賠償、違約金或費用者，
    不併算其價額。又訴訟標的價額之核定，得為抗告。民事訴
    訟法第77條之1第1、2、4項、 77條之2第1項前段、第2項分
    別定有明文。
三、經查，抗告人於民國93年11月30日以相對人紹新企業有限公
    司（下稱紹新公司）及乙○○為被告，起訴請求：(一)相對人
    紹新公司、乙○○應給付抗告人新台幣（下同）250,269 元
    之損害賠償金，及自該書狀送達翌日起，至清償日止，按年
    息5%計算之利息；(二)確認相對人紹新公司、乙○○於原法院
    92年7 月24日庭呈之協議書對於抗告人不生法律之效力；(三)
    相對人紹新公司有關因侵權行為取得給付工程款945,000 元
    之債權應廢止；(四)抗告人願供擔保，請准宣告假執行，有93
    年11月30日起訴狀在卷可按（見原法院中壢簡易庭93年壢簡
    字第1116號卷6、7頁），嗣於94年5 月25日追加相對人甲○
    ○及丁○○○為被告，並變更起訴聲明第(一)、(二)項為：(一)相
    對人紹新公司等應給付抗告人250,269 元之損害賠償金，及
    自本書狀送達翌日起，至清償日止，按年息5%計算之利息。
    (二)確認相對人等於原法院92年7 月24日庭呈之協議書對於抗
    告人不生法律之效力，亦有94年5 月25日追加被告狀、原法
    院94年6月21日訊問筆錄附卷可參（見原法院94年度訴字第5
    65號卷16、17、28、29頁）。嗣抗告人於95年4 月24日再行
    變更起訴聲明第(一)項為：相對人紹新公司及丁○○○、乙○
    ○、甲○○連帶負損害賠償責任，應給付抗告人25,0269 元
    之損害賠償金，相對人甲○○應另給付抗告人500,000 元整
    之損害賠償金及自民事追加被告狀繕本送達相對人翌日起，
    至清償日止，按年息5%計算之利息，有聲明狀、言詞辯論筆
    錄附卷可參 (見同上565號卷215、216、222頁），揆諸前開
    說明，上訴人起訴訴訟標的價額總額為2,640,269元（250,2
    69元+500,000元+945,000元+ 945,000元＝2,640,269元），
    則原法院依抗告人之聲明核定上訴人因上訴所得之利益為2,
    640,269元，並無違誤。
四、又查，原審為抗告人敗訴之判決，抗告人就其敗訴部分全部
    上訴，有民事上訴理由狀在卷可按（見同上565號卷321、32
    2 頁），則其上訴之訴訟標的價額（即第二審上訴利益）即
    為2,640,269元，應繳納第二審裁判費40,852 元，從而，原
    法院命抗告人如數繳納，於法並無不合。抗告意旨泛言實體
    上之事由，據以提起抗告，顯無理由，應予駁回。
五、又訴訟程序進行中所為之裁定，除別有規定外，不得抗告，
    民事訴訟法第483 條定有明文。本件原法院命抗告人於收受
    裁定後5 日內繳納裁判費之裁定，為訴訟程序進行中所為之
    裁定，依前開規定，不得抗告，抗告人就此部分提起抗告，
    自不合法，亦應予以駁回。
六、據上論結，本件抗告為一部不合法、一部無理由，裁定如主
    文。
中    華    民    國    95    年    8    月    31     日
                    民事第五庭
                        審判長法  官  林丁寶
                              法  官  陳博享
                              法  官  蔡芳齡
正本係照原本作成。
關於訴訟標的價額之核定部分，除以適用法規顯有錯誤為理由，
並經本院許可外，不得再抗告。如提起再抗告，應於收受後10日
內委任律師為訴訟代理人向本院提出再抗告狀。並繳納再抗告費
新台幣１千元。
中    華    民    國    95    年    9     月    5     日
                               書記官  蔡錦輝


司法院資訊處製作；財團法人民間司法改革基金會備份。
